臺灣基隆地方法院刑事裁定  
111年度聲字第134號
聲  請  人  臺灣基隆地方檢察署檢察官
受  刑  人  錡宥甫




上列聲請人因受刑人數罪併罰有二裁判以上，聲請定其應執行之
刑（111年度執聲字第57號），本院裁定如下：
    主  文
錡宥甫所犯如附表所示之罪刑，應執行有期徒刑參年拾月，併科
罰金新臺幣壹萬元，罰金如易服勞役，以新臺幣壹仟元折算壹日
。
    理  由
一、聲請意旨略以：受刑人錡宥甫因違反毒品危害防制條例等案
    件，先後經判決確定如附表，應依刑法第53條、第51條第5
    款規定，定其應執行之刑，爰依刑事訴訟法第477條第1項聲
    請裁定等語。
二、數罪併罰，有二裁判以上者，依第51條之規定，定其應執行
    之刑；數罪併罰，宣告多數有期徒刑者，於各刑中之最長期
    以上，各刑合併之刑期以下，定其刑期，但不得逾30年。刑
    法第53條、第51條第5款定有明文。又裁判確定前犯數罪者
    ，併合處罰之。但有下列情形之一者，不在此限：一、得易
    科罰金之罪與不得易科罰金之罪；前項但書情形，受刑人請
    求檢察官聲請定應執行刑者，依第51條規定定之。同法第50
    條第1項第1款、第2項亦有明文。次按數罪併罰中之一罪，
    依刑法規定得易科罰金，若因與不得易科之他罪併合處罰結
    果而不得易科罰金時，原可易科部分所處之刑，自亦無庸為
    易科折算標準之記載（司法院大法官釋字第144號解釋參照
    ）。又裁判確定前犯數罪而併合處罰之案件，有二以上之裁
    判，應依刑法第51條第5款至第7款定應執行之刑時，最後事
    實審法院即應據該院檢察署檢察官之聲請，以裁定定其應執
    行之刑，殊不能因數罪中之一部分犯罪之刑業經執行完畢，
    而認檢察官之聲請為不合法，予以駁回（最高法院47年台抗
    字第2號判例意旨參照）；至已執行部分，自不能重複執行
    ，應由檢察官於指揮執行時扣除之，此與定應執行刑之裁定
    無涉（最高法院86年度台抗字第472號裁定意旨參照）。
三、經查，受刑人因違反毒品危害防制條例等案件，先後經法院
    判處如附表所示之刑，並均確定在案（詳如附表），此有如
    附表所示之刑事判決書及臺灣高等法院被告前案紀錄表各1
    份在卷足參。其中如附表編號1、2、4、5、6所示為得易科
    罰金之罪，如附表編號3、7所示為不得易科罰金之罪，依刑
    法第50條第1項但書規定，原不得合併定其應執行刑，然受
    刑人已以書面向檢察官聲請定應執行刑，有受刑人出具之聲
    請狀1紙在卷可憑，合於刑法第50條第2項規定。從而，檢察
    官聲請定其應執行之刑，本院審核認聲請為正當，爰予受刑
    人陳述意見之機會後，依其犯罪時間之間隔、行為態樣、罪
    質、侵害法益之專屬性或同一性、加重、減輕效益及整體犯
    罪非難評價等一切情狀，於不逾越內部界限、外部界限之範
    圍內，合併定其應執行之刑如主文所示。另本件受刑人所犯
    如附表編號1、2、4、5、6所載之罪雖得易科罰金，然因與
    如附表編號3、7所載不得易科罰金之罪合併定其應執行刑，
    揆諸前開說明，均不得易科罰金，附此敘明。又如附表編號
    1、2所示之宣告刑，雖業於民國108年8月19日易科罰金執行
    完畢，有上開前案紀錄表可憑，然揆諸前揭說明，仍應就如
    附表所示之各罪定其應執行之刑，已執行之部分，僅係將來
    檢察官指揮執行時應予扣除之問題，附此敘明。
四、依刑事訴訟法第477條第1項，刑法第50條第2項、第53條、
    第51條第5款，裁定如主文。
中　　華　　民　　國　　111 　年　　2 　　月　　7 　　日
                  刑事第四庭  法  官  謝昀芳
以上正本證明與原本無異。
對於本件裁定如有不服，應於收受送達後5日內，向本院提出抗
告書狀，敘述抗告之理由，抗告於臺灣高等法院。
中　　華　　民　　國　　111 　年　　2 　　月　　7 　　日
                              書記官　王靜敏
附表：
 編　　　　　號  1 2 3 4  罪　　　　　名  詐欺 詐欺 槍砲彈藥刀械管制條例 妨害自由  宣　　告　　刑  有期徒刑6月 有期徒刑5月 有期徒刑7月（併科罰金新臺幣＜下同＞1萬元，罰金如易服勞役，以1千元折算壹日） 有期徒刑3月  犯　罪　日　期  106年6月29日 106年7月25日 108年2月1日 108年1月20日 偵查(自訴)機關年　度　案　號  基隆地檢107年度偵字第1292號等 基隆地檢107年度偵字第1292號等 基隆地檢108年度偵字第1207號等 基隆地檢108年度偵字第2480號等 　　　 最  後 事實審  法　　院 臺灣高院 臺灣高院 臺灣高院 基隆地院  案　　號 108年度上訴字第240號 108年度上訴字第240號 109年度上訴字第723號 109年度訴字第433號  判決日期 108年5月15日 108年5月15日 109年4月9日 109年9月10日 　　　 確  定 判  決  法　　院 臺灣高院 臺灣高院 最高法院 基隆地院  案　　號 108年度上訴字第240號 108年度上訴字第240號 109年度台上字第3387號 109年度訴字第433號  判　　決確定日期 108年6月6日 108年6月6日 109年7月22日 109年9月10日 是否為得易科罰金之案件         是         是  否 是  備           註  基隆地檢108年度執字第2210號（編號1、2業經臺灣高院以108年度上訴字第240號定應執行有期徒刑8月確定，於108年8月19日易科罰金執行完畢）  基隆地檢109年度執字第2022號 基隆地檢109年度執字第2702號（編號4至6業經本院以109年度訴字第433號定應執行有期徒刑6月確定） 

 編　　　　　號  5 6 7   罪　　　　　名  妨害自由 妨害自由 毒品危害防制條例   宣　　告　　刑  有期徒刑3月 有期徒刑3月 有期徒刑2年8月   犯　罪　日　期  108年2月15日 108年2月15日 108年4月26日  偵查(自訴)機關年　度　案　號  基隆地檢108年度偵字第2480號等 基隆地檢108年度偵字第2480號等 基隆地檢108年度偵字第3100號等  　　　 最  後 事實審  法　　院 基隆地院 基隆地院 臺灣高院   案　　號 109年度訴字第433號 109年度訴字第433號 109年度上訴字第296號   判決日期 109年9月10日 109年9月10日 109年5月19日  　　　 確  定 判  決  法　　院 基隆地院 基隆地院 最高法院   案　　號 109年度訴字第433號 109年度訴字第433號 110年度台上字第469號   判　　決確定日期 109年9月10日 109年9月10日 110年5月19日  是否為得易科罰金之案件         是         是  否  備           註  基隆地檢109年度執字第2702號（編號4至6業經本院以109年度訴字第433號定應執行有期徒刑6月確定）  基隆地檢110年度執字第972號